dictionaries/uk/index.aff
SFX X дути ідми [бдз]дути
SFX X дути ідмімо [бдз]дути
SFX X дути ідмім [бдз]дути
SFX X дути ідміть [бдз]дути
SFX X вктися вкся вктися
SFX X вктися вкшись вктися
SFX X вктися вкшися вктися ###
SFX X сити шу сити
SFX X татися чися [^с]татися
SFX X татися чись [^с]татися
SFX X татися чімося [^с]татися
SFX X татися чімось [^с]татися
SFX X татися чімся [^с]татися
SFX X татися чіться [^с]татися
SFX X кати чи какати
SFX X кати чімо какати
SFX X кати чім какати
SFX X кати чіть какати
SFX X утися ься [^ш'][лр][оя]нутися
SFX X утися ьмося [^ш'][лр][оя]нутися
SFX X утися ьмось [^ш'][лр][оя]нутися
SFX X утися ьтеся [^ш'][лр][оя]нутися
SFX X утися ьтесь [^ш'][лр][оя]нутися
SFX X зяти ізьму взяти
SFX X зяти ізьмеш взяти
SFX X зяти ізьме взяти
SFX X зяти ізьмемо взяти
SFX X зяти ізьмем взяти
SFX X зяти ізьмете взяти
SFX X зяти ізьмуть взяти
SFX X зяти ізьми взяти
SFX X зяти ізьмімо взяти
SFX X зяти ізьмім взяти
SFX X зяти ізьміть взяти
SFX X сати ши сати
SFX X сати шімо сати
SFX X сати шім сати
SFX X сати шіть сати
SFX X ути и [^аєиіїоуюя]нути
SFX X ути імо [^аєиіїоуюя]нути
SFX X ути ім [^аєиіїоуюя]нути
SFX X ути іть [^аєиіїоуюя]нути
SFX X хатися шися [^д]ихатися
SFX X хатися шись [^д]ихатися
SFX X хатися шімося [^д]ихатися
SFX X хатися шімось [^д]ихатися
SFX X хатися шімся [^д]ихатися
SFX X хатися шіться [^д]ихатися
SFX X ітися ься видітися
SFX X ітися ьмося видітися
SFX X ітися ьмось видітися
SFX X ітися ьтеся видітися
SFX X ітися ьтесь видітися
SFX X ати и щати
SFX X ати імо щати
SFX X ати ім щати
SFX X ати іть щати
SFX X утися ися [^аєиіїоуюя]нутися
SFX X утися ись [^аєиіїоуюя]нутися
SFX X утися імося [^аєиіїоуюя]нутися
SFX X утися імось [^аєиіїоуюя]нутися
SFX X утися імся [^аєиіїоуюя]нутися
SFX X утися іться [^аєиіїоуюя]нутися
SFX X рати еру [бдпс]рати
SFX X рати ере [бдпс]рати
SFX X рати ереш [бдпс]рати
SFX X рати еремо [бдпс]рати
SFX X рати ерете [бдпс]рати
SFX X рати еруть [бдпс]рати
SFX X рати ери [бдпс]рати
SFX X рати ерімо [бдпс]рати
SFX X рати ерім [бдпс]рати
SFX X рати еріть [бдпс]рати
SFX X няти му [йи]няти
SFX X няти меш [йи]няти
SFX X няти ме [йи]няти
SFX X няти мемо [йи]няти
SFX X няти мете [йи]няти
SFX X няти муть [йи]няти
SFX X няти ми [йи]няти
SFX X няти мімо [йи]няти
SFX X няти мім [йи]няти
SFX X няти міть [йи]няти
SFX X вкти вк вкти
SFX X вкти вкши вкти
SFX X итися уся [жчшщ]итися
SFX X итися усь [жчшщ]итися
SFX X итися аться [жчшщ]итися
SFX X стися юся истися
SFX X стися юсь истися
SFX X стися єшся истися
SFX X стися ється истися
SFX X стися ємося истися
SFX X стися ємось истися
SFX X стися єтеся истися
SFX X стися єтесь истися
SFX X стися ються истися
SFX X стися вся истися
SFX X стися всь истися
SFX X стися вшись истися
SFX X стися вшися истися ###
SFX X стися йся истися
SFX X стися йсь истися
SFX X стися ймося истися
SFX X стися ймось истися
SFX X стися йтеся истися
SFX X стися йтесь истися
SFX X ктися чуся ктися
SFX X ктися чусь ктися
SFX X ктися чешся ктися
SFX X ктися четься ктися
SFX X ктися чемося ктися
SFX X ктися чемось ктися
SFX X ктися четеся ктися
SFX X ктися четесь ктися
SFX X ктися чуться ктися
SFX X ктися чися ктися
SFX X ктися чись ктися
SFX X ктися чімося ктися
SFX X ктися чімось ктися
SFX X ктися чімся ктися
SFX X ктися чіться ктися
SFX X ватися йся [ую]ватися
SFX X ватися йсь [ую]ватися
SFX X ватися ймося [ую]ватися
SFX X ватися ймось [ую]ватися
SFX X ватися йтеся [ую]ватися
SFX X ватися йтесь [ую]ватися
SFX X ти и [бвп]ти
SFX X ти імо [бвп]ти
SFX X ти ім [бвп]ти
SFX X ти іть [бвп]ти
SFX X ати лю [еи]пати
SFX X ати леш [еи]пати
SFX X ати ле [еи]пати
SFX X ати лемо [еи]пати
SFX X ати лете [еи]пати
SFX X ати лють [еи]пати
SFX X затися жся ізатися
SFX X затися жмося ізатися
SFX X затися жмось ізатися
SFX X затися жтеся ізатися
SFX X затися жтесь ізатися
SFX X тися ися [бвп]тися
SFX X тися ись [бвп]тися
SFX X тися імося [бвп]тися
SFX X тися імось [бвп]тися
SFX X тися імся [бвп]тися
SFX X тися іться [бвп]тися
SFX X гти жу ігти
SFX X гти жиш ігти
SFX X гти жить ігти
SFX X гти жимо ігти
SFX X гти жите ігти
SFX X гти жать ігти
SFX X утися ися [мт]инутися
SFX X утися ись [мт]инутися
SFX X утися імося [мт]инутися
SFX X утися імось [мт]инутися
SFX X утися імся [мт]инутися
SFX X утися іться [мт]инутися
SFX X сати шу сати
SFX X хати шу хати
SFX X сати шеш сати
SFX X хати шеш хати
SFX X сати ше сати
SFX X хати ше хати
SFX X сати шемо сати
SFX X хати шемо хати
SFX X сати шете сати
SFX X хати шете хати
SFX X сати шуть сати
SFX X хати шуть хати
SFX X ути у нути
SFX X ути еш нути
SFX X ути е нути
SFX X ути емо нути
SFX X ути ете нути
SFX X ути уть нути
SFX X езти із езти
SFX X езти ізши езти
SFX X катися чся лакатися
SFX X катися чмося лакатися
SFX X катися чмось лакатися
SFX X катися чтеся лакатися
SFX X катися чтесь лакатися
SFX X ати у [рз]вати
SFX X ати еш [рз]вати
SFX X ати е [рз]вати
SFX X ати емо [рз]вати
SFX X ати ете [рз]вати
SFX X ати уть [рз]вати
SFX X ати и [рз]вати
SFX X ати імо [рз]вати
SFX X ати ім [рз]вати
SFX X ати іть [рз]вати
SFX X скати щу скати
SFX X стати щу стати
SFX X скати щеш скати
SFX X стати щеш стати
SFX X скати ще скати
SFX X стати ще стати
SFX X скати щемо скати
SFX X стати щемо стати
SFX X скати щете скати
SFX X стати щете стати
SFX X скати щуть скати
SFX X стати щуть стати
SFX X скати щи скати
SFX X стати щи стати
SFX X скати щімо скати
SFX X стати щімо стати
SFX X скати щім скати
SFX X стати щім стати
SFX X скати щіть скати
SFX X стати щіть стати
SFX X тяти ітну [бдз]тяти
SFX X тяти ітнеш [бдз]тяти
SFX X тяти ітне [бдз]тяти
SFX X тяти ітнемо [бдз]тяти
SFX X тяти ітнете [бдз]тяти
SFX X тяти ітнуть [бдз]тяти
SFX X тяти ітни [бдз]тяти
SFX X тяти ітнімо [бдз]тяти
SFX X тяти ітнім [бдз]тяти
SFX X тяти ітніть [бдз]тяти
SFX X здитися жджуся здитися
SFX X здитися жджусь здитися
SFX X ати у [жщ]ати
SFX X ати иш [жщ]ати
SFX X ати ить [жщ]ати
SFX X ати имо [жщ]ати
SFX X ати ите [жщ]ати
SFX X ати ать [жщ]ати
SFX X стися нуся лястися
SFX X стися нусь лястися
SFX X стися нешся лястися
SFX X стися неться лястися
SFX X стися немося лястися
SFX X стися немось лястися
SFX X стися нетеся лястися
SFX X стися нетесь лястися
SFX X стися нуться лястися
SFX X ути му (^|[^бдз])дути
SFX X ути меш (^|[^бдз])дути
SFX X ути ме (^|[^бдз])дути
SFX X ути мемо (^|[^бдз])дути
SFX X ути мете (^|[^бдз])дути
SFX X ути муть (^|[^бдз])дути
SFX X ути ми (^|[^бдз])дути
SFX X ути мімо (^|[^бдз])дути
SFX X ути мім (^|[^бдз])дути
SFX X ути міть (^|[^бдз])дути
SFX X сти ни клясти
SFX X сти німо клясти
SFX X сти нім клясти
SFX X сти ніть клясти
SFX X ясти ену клясти
SFX X ясти енеш клясти
SFX X ясти ене клясти
SFX X ясти енемо клясти
SFX X ясти енете клясти
SFX X ясти енуть клясти
SFX X ясти ени клясти
SFX X ясти енімо клясти
SFX X ясти енім клясти
SFX X ясти еніть клясти
SFX X итися яться [дзлнрст]итися
SFX X атися уся [дн]атися
SFX X атися усь [дн]атися
SFX X атися ешся [дн]атися
SFX X атися еться [дн]атися
SFX X атися емося [дн]атися
SFX X атися емось [дн]атися
SFX X атися етеся [дн]атися
SFX X атися етесь [дн]атися
SFX X атися уться [дн]атися
SFX X атися ися [дн]атися
SFX X атися ись [дн]атися
SFX X атися імося [дн]атися
SFX X атися імось [дн]атися
SFX X атися імся [дн]атися
SFX X атися іться [дн]атися
SFX X катися чуться [^су]катися
SFX X татися чуться [^су]татися
SFX X ути и [бмхп]анути
SFX X ути імо [бмхп]анути
SFX X ути ім [бмхп]анути
SFX X ути іть [бмхп]анути
SFX X езтися ізся езтися
SFX X езтися ізшись езтися
SFX X езтися ізшися езтися ###
SFX X іти ь видіти
SFX X іти ьмо видіти
SFX X іти ьте видіти
SFX X бтися бся [вуи]бтися
SFX X ути и [мш][л']янути
SFX X ути імо [мш][л']янути
SFX X ути ім [мш][л']янути
SFX X ути іть [мш][л']янути
SFX X ути ь [^мвт]инути
SFX X ути ьмо [^мвт]инути
SFX X ути ьте [^мвт]инути
SFX X утися ься [^бмптх]анутися
SFX X утися ьмося [^бмптх]анутися
SFX X утися ьмось [^бмптх]анутися
SFX X утися ьтеся [^бмптх]анутися
SFX X утися ьтесь [^бмптх]анутися
SFX X ітися яться [^бвмпш]ітися
SFX X тятися ітнуся [бдз]тятися
SFX X тятися ітнусь [бдз]тятися
SFX X тятися ітнешся [бдз]тятися
SFX X тятися ітнеться [бдз]тятися
